臺灣臺北地方法院刑事判決　　　　　　　94年度易字第1929號
公　訴　人　臺灣臺北地方法院檢察署檢察官
被　　　告　乙○○
　　　　　　　　　　（現因另案於臺灣臺北監獄執行中）
上列被告因違反國家總動員法等案件，經檢察官提起公訴（94年
度偵字第18174號）後，聲請改依協商程序而為判決，本院判決
如下：
    主  文
乙○○共同偽造公印文，累犯，處有期徒刑陸月，如易科罰金，
以佰元折算壹日，扣案偽造之「甲○○」國民身分證壹張（含
乙○○之相片壹張、偽造之「內政部印」壹枚）沒收。
    事  實  及  理  由
一、犯罪事實：除起訴書犯罪事實欄一第八行「共同基於偽造」
    等字後補充「公印文及」等字，第十行「偽造身分證」修正
    為「其上蓋有偽造『內政部印』公印文之偽造國民身分證」
    等字外，其餘均引用起訴書之記載（如附件）。
二、程序部分：
    本案被告乙○○所犯係死刑、無期徒刑、最輕本刑為三年以
    上有期徒刑以外之罪，其於本院準備程序中就被訴事實為有
    罪之陳述，經本院合議庭裁定由受命法官獨任依簡式審判程
    序，並獨任進行協商程序而為判決，先予敘明。
三、得心證之理由：
  (一)被告於偵查時及本院準備程序時所為之自白。
  (二)電子機票影本一紙。
  (三)扣案之偽造「甲○○」國民身分證一張。
  (四)內政部警政署刑事警察局九十四年八月十七日刑鑑字第○九
    四○一二一九五四號鑑定書一份。
四、按刑法第二百十二條所稱關於品行、能力、服務或其他相類
    之證書、介紹書，係指除該條所例示規定之護照、旅券、免
    許證、特許證之外，所有公私機關所發給有關品行、能力、
    服務或其他相類之證書、介紹書而言，自屬概括性規定，而
    國民身分證雖非上開法律例示規定之特種文書，但其係關於
    國民身分之證明文件，應屬上開法律所規定相類之特種文書
    。是被告偽造「甲○○」之國民身分證一張，足以生損害於
    甲○○本人及戶政主管機關對於國民身分證管理之正確性，
    復於購買機票時持以行使，核其所為，係犯刑法第二百十六
    條、第二百十二條之行使偽造特種文書罪。又前揭偽造國民
    身分證上之「內政部印」之印文一枚，係用以表示內政部之
    公印文，被告既在前揭偽造之國民身分證上復偽造該公印文
    ，核其所為，係犯刑法第二百十八條第一項偽造公印文罪。
    另被告未經內政部警政署入出境管理局許可入出境之行為，
    則係犯國家安全法第六條第一項未經許可入出境罪。被告與
    自稱「林小姐」之成年女子就前開偽造特種文書、偽造公印
    文之犯行有犯意聯絡與行為分擔，為共同正犯。其偽造上開
    特種文書後復持以行使，偽造特種文書之低度行為應為行使
    之高度行為所吸收，不另論罪。被告多次行使偽造特種文書
    及未經許可入出境之行為，時間緊接，手法類似，所犯為構
    成要件相同之罪名，顯係基於概括之犯意而反覆為之，均應
    依刑法第五十六條之規定加重其刑。被告所犯上開偽造公印
    文、連續行使偽造特種文書及連續未經許可入出境三罪間，
    有方法結果之牽連關係，依刑法第五十五條規定，應從較重
    之偽造公印文罪處斷（參照司法院院解字第三○二○號解釋
    意旨、司法院大法官釋字第八十二號解釋意旨）。本案起訴
    書雖未論以刑法第二百十八條第一項之罪，然檢察官於本院
    九十四年十二月二十三日審理時已經當庭補充該罪之論述，
    故應以實行公訴檢察官之更正法條作為檢察官所引應適用之
    法條，本院尚無庸變更起訴法條，併予敘明。另被告因犯賭
    博、麻藥及煙毒等罪，經法院先後判處有期徒刑七月、七月
    及三年二月，經合併定執行刑為有期徒刑四年確定，自八十
    四年八月二十五日起算刑期，於八十六年四月二日假釋出監
    ，假釋中復再犯毒品案件，經本院判處有期徒刑五月確定，
    與撤銷假釋後之殘刑合併定其刑期為二年四月又二十二日，
    復於八十九年十二月十一日假釋出監，並於九十年九月十六
    日縮短刑期假釋期滿，視為執行完畢之事實，有臺灣高等法
    院被告全國前案紀錄表、臺灣臺北地方法院檢察署刑案資料
    查註紀錄表在卷可稽，其受有期徒刑執行完畢後，五年以內
    再犯有期徒刑以上之本罪，為累犯，應依法加重其刑。本院
    審酌被告無視我國法律規定，以偷渡方式離開及進入臺灣地
    區，有礙政府對入出境之管理與國家安全之維護，而被告偽
    造「甲○○」之國民身分證並持以行使，除損及甲○○之權
    益外，亦有害於戶政主管機關對於國民身分證管理之正確性
    ，其所為當應受有相當程度之刑事非難；惟另考量被告於犯
    後已能坦承犯行，態度良好等一切情狀，於協商合意範圍內
    量處如主文所示之刑，並諭知易科罰金之折算標準。扣案偽
    造之「甲○○」國民身分證一張，業經被告買受取得，已屬
    被告所有，且係供本案行使偽造特種文書所用，爰依刑法第
    三十八條第一項第二款規定，併予宣告沒收。至該偽造國民
    身分證上所偽造之「內政部印」公印文一枚，屬於該偽造國
    民身分證之一部分，已隨該國民身分證之沒收而包括在內，
    爰不另為沒收之諭知。
五、應適用之法條：刑事訴訟法第二百七十三條之一第一項、第
    四百五十五條之四第二項、第四百五十五條之八、第四百五
    十四條第二項，國家安全法第六條第一項，刑法第十一條前
    段、第二十八條、第二百十八條第一項、第二百十六條、第
    二百十二條、第五十五條、第四十七條、第四十一條第一項
    前段、第三十八條第一項第二款，罰金罰鍰提高標準條例第
    一條前段、第二條，判決如主文。
六、本判決除有刑事訴訟法第四百五十五條之四第一項第一款、
    第二款、第四款、第六款、第七款所定情形之一，或違反同
    條第二項規定者外，不得上訴。
七、如不服本件判決，得自收受判決送達之日起十日內，向本院
    提出上訴書狀，上訴於第二審法院。
中　　華　　民　　國　　94　　年　　12　　月　　27　　日
                  刑事第十庭        法　官  林柏泓
如不服本判決，應於判決送達後10日內，向本院提出上訴狀。
以上正本證明與原本無異。
    　　　　　　　　　　　　　　　　書記官　柯貞如
中　　華　　民　　國　　94　　年　　12　　月　　27　　日
